臺灣臺中地方法院刑事判決　　　　　　　 94年度訴字第617號
公　訴　人　臺灣臺中地方法院檢察署檢察官
被　　　告　乙○○
上列被告因違反槍砲彈藥刀械管制條例案件，經檢察官提起公訴
（93年度偵字第20808號），本院判決如下：
    主    文
乙○○未經許可，持有子彈，累犯，處有期徒刑參月，併科罰金
新台幣參仟元，有期徒刑如易科罰金，以銀元參佰元折算壹日，
罰金如易服勞役，以新台幣玖佰元即銀元參佰元折算壹日。
    犯 罪 事 實
一、乙○○於民國（下同） 89年7月間因恐嚇案件，經判處有期
    徒刑1年確定，於91年4月16日執行完畢，仍不知悔改，未經
    許可，於87年間某日，明知年籍不詳綽號「阿明」之成年男
    子，在其台中縣沙鹿鎮樂群新村55號住處所交付之子彈1 顆
    ，具有殺傷力，竟仍予收受而持有，並放置在衣櫃內，之後
    因不知情之妻搬家至台中縣沙鹿鎮○○路2 之30號，將放置
    上開具殺傷力子彈之衣櫃一併搬至新家，乙○○於出監後，
    乃將上開子彈改放在新家之電視櫃抽屜內，嗣於93年11月26
    日10時20分許，警方在其新家住處門口查獲其友人施用毒品
    ，在場之乙○○因恐其施用毒品為警查悉，遂向警方主動供
    出持有並交出上開子彈1顆（已試射），並自願接受裁判。
二、案經臺中縣警察局清水分局移送臺灣臺中地方法院檢察署檢
    察官偵查起訴。
    理    由
一、訊據被告乙○○固坦承於上揭時、地持有及交出子彈之事實
    ，惟矢口否認有何犯行，辯稱：當時友人告知伊子彈內之火
    藥已取出，不知該子彈具有殺傷力，伊係以該子彈製作項鍊
    云云。經查，上開子彈經鑑定結果係土造子彈，具直徑8.94
    mm金屬彈頭，經實際試射，可擊發，認具殺傷力，有內政部
    警察署刑事警察局94年1月7日刑鑑字第0930238097號槍彈鑑
    定書在卷可稽。證人甲○○即查獲之警員到庭結證稱：子彈
    的底火沒有擊發，彈殼與彈頭緊密結合在一起，沒有拆解過
    的跡象，被告在警局供出有一顆子彈時，並未特別說那是空
    包彈等語（見本院卷第44、45頁）。而扣案之子彈未試射前
    ，其彈殼與彈頭確實緊密接合，並無擊發或拆解之情形，有
    上開鑑定書所附之照片在卷可參。此外，復有扣案之子彈一
    顆（已試射）可證，是被告所為之辯解顯不足採，其犯行堪
    以認定。
二、核被告所為，係犯槍砲彈藥刀械管制條例第12條第4 項未經
    許可持有子彈罪。被告係因警察在其住處外查獲其友人施用
    毒品，且先前被告之鄰居曾在其種植地瓜葉之盆栽內挖到玩
    具槍之握把及彈匣，在警察沒有明確線報或證據證明被告持
    有子彈時，經警察詢問該玩具槍把之事，即主動供出家中有
    1 顆子彈，並取出交予警方，接受裁判，被告雖否認知悉子
    彈具有殺傷力，惟對其持有子彈一節並不否認。按被告於犯
    罪未被發覺前，向該管公務員告知其犯罪，而不逃避接受裁
    判者，即與自首之條件相符；至於自首後於審判中對其犯罪
    事實有所主張或辯解者，係被告辯護權之行使，不能僅據此
    之一端即謂被告無接受裁判意思之唯一論據（最高法院84年
    度台上字第829 號判決參照）。是被告之行為合於槍砲彈藥
    刀械管制條例第18條第1 項前段之規定，且該條項之規定係
    刑法第62條之特別規定，應依該條項之規定減輕其刑。又被
    告於89年7月間因恐嚇案件，經判處有期徒刑1年確定，於91
    年4月16日執行完畢，有臺灣高等法院被告全國前案紀錄表
    在卷可稽，被告所犯未經許可持有子彈罪，其持有之行為，
    屬犯罪行為之繼續，其於有期徒刑執行完畢後，五年內再犯
    有期徒刑以上刑之本罪，為累犯，應依法加重其刑，並先加
    後減之。爰審酌被告之品行、犯罪之動機係為以該子彈製作
    項鍊、犯罪所生之危害不大及犯罪後之態度等一切情狀，量
    處如主文所示之刑，並諭知有期徒刑易科罰金及罰金易服勞
    役之折算標準。而扣案之子彈1顆，因已試射而不具殺傷力
    ，非屬違禁物，爰不併予宣告沒收。
據上論斷，應依刑事訴訟法第299條第1項前段，槍砲彈藥刀械管
制條例第12條第4項、第18條第1項前段，刑法第11條、第47條、
第41條第1項前段、第42條第2項，罰金罰鍰提高標準條例第2 條
，判決如主文。
本案經檢察官丙○○到庭執行職務
中　　華　　民　　國　　94　　年　　8　　月　　17 　　日
                  刑事第二庭  審判長法  官  蔡名曜
                                    法  官  郭書豪
                                    法  官  林慧英
 以上正本證明與原本無異。
如不服本判決，應於收受送達後10日內向本院提出上訴書狀（應
附繕本）。
　　　　　　　　　　　　　　　　　　書記官  廖碩薇
中　　華　　民　　國　　94　　年　　8　　月　　17 　　日
附錄論罪科刑法條
槍砲彈藥刀械管制條例第12條第4項
未經許可，持有、寄藏或意圖販賣而陳列子彈者，處 5 年以下有
期徒刑，併科新台幣 300 萬元以下罰金。
